臺灣臺北地方法院刑事判決　　　　　　　 94年度訴字第624號
公　訴　人　臺灣臺北地方法院檢察署檢察官
被　　　告　甲○○
上列被告因違反毒品危害防制條例案件，經檢察官提起公訴（94
年度毒偵字第237號），於本院準備程序中，被告先就被訴事實
為有罪之陳述，經本院合議庭評議後裁定由受命法官獨任以簡式
審判程序審理，茲判決如下：
    主  文
甲○○連續施用第一級毒品，累犯，處有期徒刑捌月。
    事  實
一、甲○○前因竊盜案件，經臺灣嘉義地方法院以92年度簡字第
    547 號判處有期徒刑3 月確定，甫於民國92年11月25日執行
    完畢；復因於91年間所犯施用毒品案件，經送觀察、勒戒後
    ，認無繼續施用毒品之傾向，於91年2 月22日觀察、勒戒執
    行完畢釋放，由臺灣板橋地方法院檢察署檢察官於同年月27
    日，以91年度毒偵字第607 號為不起訴處分確定。詎其猶不
    思悔改，於前開觀察、勒戒執行完畢釋放後5 年內，明知海
    洛因為毒品危害防制條例第2 條第2 項第1 款所明定之第一
    級毒品，不得持有及施用，復基於施用第一級毒品海洛因之
    概括犯意，自93年10月29日某時起至同年12月7 日13時採尿
    前回溯26小時內（不含為警查獲後至採尿前之時間）之某時
    止，在臺北市○○街某公園之公共廁所等地，以將海洛因摻
    水於針筒注射血管之方式，連續施用第一級毒品海洛因多次
    ；嗣為警先後：(一)於93年10月30日上午10時30分許，在臺北
    縣中和市○○路197之1號查獲；(二)於同年12月7日13時10 分
    許，在臺北市○○區○○路89號前查獲。
二、案經臺北縣政府警察局中和分局報請臺灣板橋地方法院檢察
    署呈請臺灣高等法院檢察署核轉及臺北市政府警察局萬華分
    局報請臺灣臺北地方法院檢察署檢察官偵查起訴。
    理  由
一、本件被告甲○○所犯施用第一級毒品罪，並非死刑、無期徒
    刑、最輕本刑為3 年以上有期徒刑之罪，亦非高等法院管轄
    第一審案件，於準備程序進行中，被告先就被訴事實為有罪
    之陳述，經告知被告簡式審判程序之旨，並聽取檢察官、被
    告之意見後，本院合議庭裁定由受命法官進行簡式審判程序
    ，是本件之證據調查，依刑事訴訟法第273條之2規定，不受
    同法第159條第1項、第161條之2、第161條之3、第163條之1
    及第164條至第170條規定之限制，合先敘明。
二、上揭事實，業據被告於偵查及本院審理時坦承不諱；又海洛
    因施用入人體後水解還原成嗎啡，再循嗎啡之代謝方式排出
    體外，業據行政院衛生署藥物食品檢驗局以73藥檢壹字第03
    0221號函說明綦詳，且尿液中能否驗出嗎啡陽性反應，與其
    投與量、投與途徑、採尿時間、個人體質及檢測方法之靈敏
    度有關，國外曾有文獻報導注射6毫克之海洛因鹽酸鹽，其
    代謝物嗎啡之平均可檢出時限約為26小時，亦經行政院衛生
    署藥物食品檢驗局於81年9月8日以（81）藥檢壹字第811488
    5 號函釋明在案，而本案被告於犯罪事實欄所示時間先後二
    次為警查獲時，其為警採集之尿液經送檢驗結果，均確呈嗎
    啡陽性反應，此有台灣檢驗科技股份有限公司93年11月22日
    濫用藥物尿液檢驗報告、台灣尖端先進生技醫藥股份有限公
    93年12月17日濫用藥物檢驗報告、臺灣檢驗科技股份有限公
    司濫用藥物尿液檢驗報告各1 紙在卷可稽（見臺灣板橋地方
    法院檢察署94年度毒偵字第684號偵查卷第6頁、臺灣臺北地
    方法院檢察署94年度毒偵字第237號偵查卷第9頁），是被告
    自白核與事實相符，堪予採信。又被告前曾因施用毒品案件
    ，經送勒戒處所觀察、勒戒後，因認無繼續施用毒品傾向，
    於91年2 月22日釋放，並由臺灣板橋地方法院檢察署檢察官
    於同月27日以91年度毒偵字第607 號為不起訴處分確定等情
    ，亦有臺灣高等法院院被告前案紀錄表、臺灣臺北地方地方
    法院檢察署檢察官91年度毒偵字第607 號不起訴處分書等資
    料附卷可考。綜上，被告於經觀察、勒戒執行完畢釋放後，
    5 年內再犯本件施用毒品犯行，事證明確，其犯行堪以認定
    ，應依法論科。
三、按海洛因為毒品危害防制條例第2 條第2 項第1 款明定之第
    一級毒品，不得持有及施用。核被告所為，係犯毒品危害防
    制條例第10條第1 項之施用第一級毒品罪。其施用前後非法
    持有海洛因之低度行為，應為施用之高度行為所吸收，不另
    論罪。被告先後多次施用第一級毒品之犯行，時間密接，所
    犯構成要件相同之罪名，顯係基於概括犯意而為之，應依連
    續犯之規定，論以一罪，並依法加重其刑。被告自93年10月
    29日起至同年11月中旬止連續施用海洛因之犯行，檢察官雖
    未起訴，然如前所述，本件為連續犯，具裁判上一罪關係，
    自為起訴效力所及，本院自應併予審究。又被告前於92年間
    因竊盜案件，經臺灣嘉義地方法院以92年度簡字第547 號判
    處有期徒刑3 月，於92年11月25日執行完畢，此有上揭臺灣
    高等法院被告前案紀錄表可參，其於前案執行完畢後5 年內
    ，再犯本件最重本刑為有期徒刑以上之罪，為累犯，應依刑
    法第47條之規定，遞予加重其刑。爰審酌被告曾因施用毒品
    而觸法，經觀察、勒戒後獲不起訴處分寬典，對於施用毒品
    之危害及其違法性，當應有強烈且明確之體認，詎其自制力
    薄弱，僅因胸口悶痛，即再次漠視法令禁制而再犯本案，仍
    應加以非難，惟犯後已坦承犯行，態度尚稱良好，輔以其犯
    罪之動機、目的、手段、智識程度、生活狀況、施用毒品次
    數、頻率等一切情狀，量處如主文所示之刑，以資懲儆。
據上論斷，應依刑事訴訟法第273條之1第1項、第299條第1項前
段，毒品危害防制條例第10條第1項，刑法第11條前段、第56條
、第47條，判決如主文。
本案經檢察官彭慶文到庭執行職務。
中　　華　　民　　國　　94　　年　　6 　　月　　15　　日
　　　　　　　　　刑事第十三庭  法　官　陳慧萍
以上正本證明與原本無異。
如不服本判決，應於判決送達後10日內，向本院提出上訴狀。
　　　　　　　　　　　　　　　　書記官　何適熹
中　　華　　民　　國　　94　　年　　6 　　月　　20　　日
附錄本案論罪科刑法條：
毒品危害防制條例第10條：
施用第一級毒品者，處 6 月以上 5 年以下有期徒刑。
施用第二級毒品者，處 3 年以下有期徒刑。
